【裁判字號】    99,上易,1006
【裁判日期】    990810
【裁判案由】    竊盜
【裁判全文】
臺灣高等法院臺中分院刑事判決        99年度上易字第1006號
上  訴  人
即  被  告  甲○○
上列上訴人因竊盜案件，不服臺灣臺中地方法院99年度易字第18
39號中華民國99年6月24日第一審判決（起訴案號：臺灣臺中地
方法院檢察署99年度偵字第11032號），提起上訴，本院判決如
下：
    主    文
上訴駁回。
    理    由
一、按依刑事訴訟法第350條、第361條、第362條、第367條規定
    ，不服地方法院之第一審判決而上訴者，須提出上訴書狀，
    並應敘述具體理由，為上訴必備之程式；其所提出之書狀未
    敘述上訴理由，或僅曾以言詞陳述上訴理由者，均應於上訴
    期間屆滿後20日內補提理由書於第一審法院。第一審法院經
    形式審查，認逾期未補提上訴理由者，應定期間先命補正；
    逾期未補正者，為上訴不合法律上之程式，應以裁定駁回。
    倘已提出上訴理由，但所提非屬具體理由者，則由第二審法
    院以上訴不合法律上之程式，判決駁回。而所謂具體理由，
    必係依據卷內既有訴訟資料或提出新事證，指摘或表明第一
    審判決有何採證認事、用法或量刑等足以影響判決本旨之不
    當或違法，而構成應予撤銷之具體事由，始克當之（例如：
    依憑證據法則具體指出所採證據何以不具證據能力，或依憑
    卷證資料，明確指出所為證據證明力之判斷如何違背經驗、
    論理法則）；倘僅泛言原判決認定事實錯誤、違背法令、量
    刑失之過重或輕縱，而未依上揭意旨指出具體事由，或形式
    上雖已指出具體事由，然該事由縱使屬實，亦不足以認為原
    判決有何不當或違法者（例如：對不具有調查必要性之證據
    ，法院未依聲請調查亦未說明理由，或援用證據不當，但除
    去該證據仍應為同一事實之認定），皆難謂係具體理由，俾
    與第二審上訴制度旨在請求第二審法院撤銷、變更第一審不
    當或違法之判決，以實現個案救濟之立法目的相契合，並節
    制濫行上訴（最高法院97年度臺上字第892號刑事判決意旨
    參照）。
二、上訴人即被告甲○○（下稱被告）不服原審判決提起上訴，
    其上訴理由狀略謂：被告所犯竊盜係空手臨時起意之行為，
    雖經判以普通竊盜罪，因犯罪行為固有偏差，被告亦甘受罰
    ，亦坦承認錯悔過，但原審仍科以有期徒刑10月之重刑，被
    告尚難甘服。因被告之犯罪動機係臨時起意，所以空手行竊
    ，且犯後已歸還大部分贓款，已有實質意悔意，足堪以酌情
    量刑云云。
三、惟按量刑輕重係屬事實審法院得依職權自由裁量之事項，茍
    已斟酌刑法第57條各款所列情狀而未逾法定刑度，即不得遽
    指為違法；且在同一犯罪事實與情節，如別無其他加重或減
    輕之原因，下級審量定之刑，亦無過重或失輕之不當情形，
    則上級審法院對下級審法院之職權行使，原則上應予尊重（
    最高法院72年臺上字第6696號、75年臺上字第7033號判例及
    85年度臺上字第2446號判決意旨參照）。查，被告對原審判
    決採用證據、認定事實及適用法律等節均不爭執，而原審判
    決理由已敘明引用起訴書所載，即被告前於96年間因毒品及
    竊盜案件，經原審法院分別判處有期徒刑1年及6月、4月確
    定，合併定應執行有期徒刑1年7月，甫於98年5月21日執行
    完畢，本件犯罪為累犯，應依刑法第47條第1項之規定，加
    重其刑，及審酌審酌被告正值青壯，不思以正途獲取財物，
    竟侵入他人住宅，徒手竊取他人放置於客廳櫥櫃抽屜內之現
    金新臺幣（下同）2萬元，行為殊屬不該，應予責難。另兼
    衡被告始終坦承犯行，態度尚可；所竊取之現金其中1萬5千
    元業已返還被害人，尚有5千元迄未返還；暨其犯罪之動機
    、目的、手段、有多次竊盜及毒品前科之品行、職業為板模
    工之生活狀況、國小畢業之智識程度等一切情狀，而量處有
    期徒刑10月，並敘明檢察官雖請求依刑法第90條規定，令被
    告於刑之執行前，入勞動場所強制工作。惟因綜核前開量刑
    所審酌之一切情狀，且衡諸被告本案係犯刑法320條第1項之
    普通竊盜罪，犯後業已返還被害人1萬5千元，尚具悔意；又
    被告前雖有多次竊盜犯行，分別經法院判決有罪確定（本院
    按，於本件原審判決前，被告另因加重竊盜案件，經原審法
    院另案於99年4月30日判處有期徒8月，嗣經確定在案，現在
    執行中），然其於本案僅為1次之竊盜犯行，尚難認被告係
    屬有犯罪習慣之人，認對被告處以有期徒刑10月，應已足收
    懲警之效，而無令其入勞動場所強制工作之必要等情，顯已
    注意適用刑法第57條之規定，對於被告上訴理由所指各節均
    已應酌在內，尚無違誤。原審所為之量刑，符合「罰當其罪
    」之原則，並無輕重失衡之情形。是被告上訴理由所指各節
    ，不足以認為原判決有何不當或違法，難謂係具體理由，應
    認其上訴違背法律上之程式，爰不經辯論，駁回其上訴。
據上論斷，應依刑事訴訟法第367條前段、第372條，判決如主文
。
中    華    民    國    99    年    8     月    10    日
            刑事第五庭  審判長法  官  趙  春  碧
                              法  官  林  宜  民
                              法  官  賴  恭  利
上列正本證明與原本無異。
不得上訴。
                              書記官  林  育  萱
中    華    民    國    99    年    8     月    10    日

司法院資訊處製作；財團法人民間司法改革基金會備份。
